# 同一控制下合并财务报表 — 少数股东权益的计算

提问人：qdlhx 时间：2021-12-29 21:31:38
请教A控股B公司70%，B控股C公司100%，A公司在编制财务报表时少数股东权益如何计算？

回答人：chenyiwei
假设无其他需要考虑的特殊因素，则首先编制B的小合并报表，按照【B小合并报表中的少数股东权益+B合并报表中的归母净资产*30%】作为A合并报表中与B、C相关的少数股东权益。